【裁判字號】    90,訴,248
【裁判日期】    901011
【裁判案由】    違反毒品危害防制條例
【裁判全文】
臺灣雲林地方法院刑事判決                            九十年度訴字第二四八號
    公  訴  人  臺灣雲林地方法院檢察署檢察官
    被      告  乙○○
    指定辯護人  本院公設辯護人  甲○○
右列被告因違反毒品危害防制條例案件，經檢察官提起公訴（九十年度偵字第二二六
六號），本院判決如左：
    主  文
乙○○連續販賣第貳級毒品，處有期徒刑柒年肆月，販賣毒品所得新臺幣仟元沒收
，如全部或一部不能沒收時，應以其財產抵償之。
    事  實
一、乙○○於民國（下同）八十九年一、二月間某日，在雲林縣西螺鎮漢光里八七號
    丙○○住處，基於意圖營利之概括犯意，連續將第二級毒品安非他命販賣給丙○
    ○二次，第一次代價為新台幣（下同）一千元，第二次代價為二千元。乙○○因
    販賣第二級毒品之犯罪所得，合計三千元。嗣於八十九年一月十九日凌晨一時三
    十分許，在雲林縣西螺鎮○○路八六號巷口為警查獲，並扣得安非他命四包（合
    計淨重六．０二公克），並循線查悉上情。
二、案經臺灣雲林地方法院檢察署檢察官自動檢舉偵查起訴。
    理  由
一、訊之被告乙○○矢口否認有何販賣安非他命之犯行，辯稱：他不曾賣安非他命給
    丙○○，因為丙○○之前被逮捕，就認為是他報警的而結怨，所以才誣指他販賣
    安非他命云云。經查，證人丙○○於偵查中證稱：他所吸食的毒品都是向乙○○
    買的，第一次是在農曆過年的時候向乙○○買的，後來又買了一次，前後共買了
    二次，第一次是買一千元，第二次是買二千元等語（八十九年九月六日偵查筆錄
    ）；又證人丙○○於國防部中部地方軍事法院檢察署應訊時亦證稱：在八十九年
    一月份或二月份，確定時間忘記了，都是乙○○帶安非他命到他家販賣給他，總
    共有二次，均在八十九年一、二月間等語（九十年二月十三日偵查筆錄），就販
    賣之時間、地點、交易之次數、數量及金額等節均證述詳細，顯非無稽誣指之詞
    。雖然證人丙○○先前於警訊曾證稱：他吸食的安非他命都是乙○○帶他約案外
    人邱世民駕車到莿桐鄉與虎尾鎮惠來里交界處，由乙○○向對方直接交易再將毒
    品交給他等語（八十九年一月二十二日警訊筆錄），就購買安非他命的方式及交
    易地點與前開偵查中所供，或有出入，惟就被告確有連續販賣安非他命二次給證
    人丙○○之證述，則前後一貫，不曾改易。又經本院命證人丙○○與被告當庭對
    質，證人丙○○證稱：他是經由被告的弟弟介紹才認識被告的，被告經常拿安非
    他命到他家一起吸食，所以他知道被告有安非他命可以買等語，而被告與證人丙
    ○○皆有吸食毒品之紀錄，業經被告與證人丙○○於警訊及偵查中陳述明確，顯
    然證人丙○○就其如何知道被告有安非他命可以購買之證述，相當合理，再本院
    另一次訊問如何購買安非他命，證人丙○○亦再次肯定證述：在八十九年一、二
    月間，向被告買過二次安非他命，都是被告拿到他西螺鎮漢光里八七號住處販賣
    的，第一次是買一千元，第二次是買二千元等語，益見證人丙○○之前所證，應
    屬實在，被告確有販賣安非他命無疑。再被告辯稱係因證人丙○○認為他報警抓
    丙○○，彼此有怨隙，所以丙○○才挾怨報復云云，惟查，被告此部分辯詞於警
    訊及偵查中皆未曾提出，而於審理中質之被告對證人丙○○之證詞有何意見，被
    告答稱不認識證人丙○○，則被告若與證人丙○○間真有結怨之情形，衡情於訊
    問時當能立即反應而提出有遭誣陷之情形，惟被告一直到審理中才提出上開辯解
    ，其真實性令人質疑，即尚不能作為有利被告之認定。又販賣安非他命，係屬最
    輕本刑七年以上之重罪，且為政府嚴予查緝之違禁物，被告若非圖其暴利豈會甘
    冒如此重責之危險，而無端平價供應他人，堪認被告具有營利之意圖，當至為明
    顯。綜上所述，被告販賣安非他命之犯行，事證明確堪以認定，應依法論科。
二、核被告所為，係犯毒品危害防制條例第四條第二項之罪。被告販賣第二級毒品安
    非他命而持有安非他命之低度行為，應為其販賣安非他命之高度行為所吸收，不
    另論罪。又被告先後二次販賣安非他命之犯行，時間緊接，所犯構成要件相同，
    顯係基於概括犯意而為，應依連續犯之規定論以一罪，並加重其刑，且除販賣第
    二級毒品法定刑無期徒刑依法不得加重外，餘均依法加重其刑。爰審酌被告之素
    行、犯罪之動機、目的、手段、智識程度，其有施用毒品之前科，非但未改吸毒
    惡習，更進而販賣毒品，毒化社會、毒害他人，所生之危害甚鉅，且在其經查獲
    後，不知坦承犯行，犯後態度不佳等一切情狀，量處如主文所示之刑。至扣案之
    安非他命四包（合計淨重六．０二公克），業經本院以八十九年度聲字第四九五
    號裁定沒收銷燬之，有上開裁定書影本一紙在卷可參，爰不另為沒收銷燬之諭知
    附此敘明。被告販賣安非他命所得三千元，應依毒品危害防制條例第十九條第一
    項之規定宣告沒收，如全部或一部不能沒收時，應以其財產抵償之。
據上論斷，應依刑事訴訟法第二百九十九條第一項前段，毒品危害防制條例第四條第
二項、第十九條第一項，刑法第十一條前段、第五十六條，判決如主文。
本案經檢察官陳永豐到庭執行職務。
中      華      民      國      九十      年      十      月    十一    日
                                        臺灣雲林地方法院刑事第一庭
                法  官  劉  為  丕
右正本證明與原本無異。
如不服本判決，應於判決送達後十日內向本院提出上訴狀( 應附繕本 )。
                                            書記官  蕭  應  欽
中      華      民      國      九十      年      十      月    十一    日
毒品危害防制條例第四條第二項
製造、運輸、販賣第二級毒品者，處無期徒刑或七年以上有期徒刑，得併科新台幣七
百萬元以下罰金。


司法院資訊處製作；財團法人民間司法改革基金會備份。
